【裁判字號】    89,交易,478
【裁判日期】    891108
【裁判案由】    過失傷害
【裁判全文】
臺灣臺中地方法院刑事判決                        八十九年度交易字第四七八號
    公  訴  人  臺灣台中地方法院檢察署檢察官
    被      告  丁○○
右列被告因過失傷害案件，經檢察官提起公訴（八十九年度偵字第一二０四七號），
本院判決如左：
    主  文
丁○○因過失傷害人，處有期徒刑參月，如易科罰金，以參佰元折算壹日。
    事  實
一、丁○○於民國八十九年六月二十六日十四時許，駕駛車牌號碼ＰＪ─００九九號
    自用小客車，欲自台中縣潭子鄉○○路○段五一四號住處路旁起步左轉往台中縣
    潭子鄉○○路○段（由東往西北方向）行駛，本應注意汽車起步行駛時，應依規
    定顯示方向燈注意前後左右有無障礙物或車輛行人，並應讓行進中之車輛行人優
    先通行，而依當時情形天候晴朗、日間自然光線、路面乾燥無缺陷、無障礙物、
    視距良好等情形，並無不能注意之情事，竟疏未注意讓由南往北方向之車輛先行
    ，即貿然自路邊起駛並左轉欲駛入潭富路一段，適有甲○○騎乘車牌號碼ＢＩＳ
    －九六九號機車搭載乙○○，沿中山路二段由南往北方向行駛，亦疏未注意車前
    狀況，採取必要之安全措施，而防範不及，二車發生碰撞，致甲○○受有右肱骨
    頭粗隆線性骨折、乙○○受有右膝右小腿、右足背挫擦傷等傷害。
二、案經甲○○、乙○○訴由臺灣臺中地方法院檢察署檢察官偵查起訴。
    理  由
一、訊據被告丁○○固不諱言有於右揭時、地駕車肇事致告訴人甲○○、乙○○受傷
    之事實，然辯稱：當時潭富路方向是綠燈，伊綠燈剛起步，係對方闖紅燈云云。
    經查，右揭犯罪事實，業據告訴人指訴綦詳，並有道路交通事故處理登記簿、道
    路交通事故調查報告表各一份、診斷證明書二紙、車輛照片五張、現場路口照片
    九張在卷可稽。次查，被告自中山路二段五一四號前起步欲左轉肇事，該五一四
    號距離中山路二段、潭富路一段交岔路口之行人穿越道位置之前後距離為一˙二
    公尺、五˙五公尺一節，有台中縣警察局豐原分局潭北派出所警員丙○○庭提補
    繪之現場圖一份在卷可憑，是肇事地點並未至路口，被告與告訴人雖各執其等行
    向之號誌燈號為綠燈，然於肇事地點發生車禍，被告與告訴人除注意前方路口行
    向號誌燈指示外，仍分別應遵守交通規則，盡道路汽車駕駛人應盡注意之義務。
    按起步前應顯示方向燈，注意前後左右有無障礙或車輛行人，並應讓行進中之車
    輛行人優先通行，道路交通安全規則第八十九條第一項第六款定有明文。被告於
    前揭時、地駕駛車輛自應注意上開規定，且依當時天候、照明、路況、視距均無
    不能注意之情事，竟疏未注意，貿然自路邊起駛並左轉，以致肇事，被告顯有過
    失，被告避伊違背路邊起駛車輛應盡之注意義務，僅執伊遵行綠燈行駛等情為辯
    ，不足採信。又被告之過失與告訴人二人所受傷害間具有相當因果關係。至於告
    訴人甲○○騎乘機車未注意車前狀況隨時採取必要之安全措施，就本件車禍之發
    生，雖亦有過失，然此無從解免被告之過失責任。綜上，被告事證明確，犯行洵
    堪認定。
二、核被告所為，係犯刑法第二百八十四條第一項前段之過失傷害罪。被告一過失行
    為，致告訴人甲○○、乙○○二人受傷，為一行為觸犯數罪名，係想像競合犯，
    應從一重處斷。爰審酌被告、告訴人甲○○之過失程度、告訴人甲○○、乙○○
    受傷之危害、被告尚未與告訴人二人達成為民事和解，及其犯後態度等一切情狀
    量處如主文所示之刑，並諭知易科罰金之折算標準。
據上論斷，應依刑事訴訟法第二百九十九條第一項前段，刑法第二百八十四條第一項
前段、第四十一條，罰金罰鍰提高標準條例第一條前段、第二條，判決如主文。
中      華      民      國      八十九      年    十一    月    八      日
                                      臺灣臺中地方法院交通法庭
                                          法  官  陳  淑  芳
右正本證明與原本無異。
如不服本判決，應於判決送達後十日內向本院提出上訴狀，上訴於臺灣高等法院臺中
分院( 須附繕本 )。
                                          書記官
中      華      民      國      八十九      年    十一    月    十      日


司法院資訊處製作；財團法人民間司法改革基金會備份。
